zh-CN: 织布梭尖端样式: 倒角/斜角; 钝头; 尖头; 圆头; 其他
cs: Typ hrotu tkacího člunku: Úhlová/zkosená; Tupá; Špičatá; Zaoblená; Jiný
nb: Vevingsskyttelens spissform: Vinklet/faset; Butt; Spiss; Avrundet; Annet
da: Spidsform på væveskytte: Vinklet/affaset; Stump; Spids; Afrundet; Andet
hu: Szövővetélő hegyének stílusa: Ferde/Fazettált; Tompa; Hegyes; Lekerekített; Egyéb
bg-BG: Стил на върха на тъкачната совалка: Под ъгъл/скосен; Тъп; Остър; Заоблен; Други
sk-SK: Štýl špičky tkáčskeho člnka: Skosený/uhlový; Tupý; Špicatý; Zaoblený; Iné
nl: Weefschietspoel punt stijl: Hoekig/afgeschuind; Stomp; Puntig; Afgerond; Overig
sl-SI: Stil konice tkalnega čolnička: Pod kotom/s posnetim robom; Top; Koničast; Zaobljen; Drugo
pt-BR: Lançadeira de tecelagem estilo da ponta: Inclinada/Chanfrada; Cega; Pontiaguda; Arredondada; Outra
it: Stile della punta della navetta per tessitura: Angolata/smussata; Spuntata; A punta; Arrotondata; Altro
th: สไตล์ปลายกระสวยทอผ้า: ทำมุม/ลบมุม; ทู่; แหลม; มน; อื่นๆ
es: Estilo de punta de la lanzadera de tejido: En ángulo/biselado; Romo; En punta; Redondeado; Otro
sv: Vävningsskyttelspetsstil: Vinklad/fasad; Trubbig; Spetsig; Avrundad; Övrigt
ja: 織機シャトル先端スタイル: アングル/面取り; ブラント; ポインテッド; ラウンド; その他
pl: Styl końcówki czółenka tkackiego: Kątowa/fazowana; Tępa; Szpiczasta; Zaokrąglona; Inne
ko: 직조 셔틀 끝 모양: 각진형/모따기형; 무딘형; 뾰족한형; 라운드형; 기타
ro-RO: Stilul vârfului suveicii de țesut: Înclinat/Teșit; Bont; Ascuțit; Rotunjit; Altele
fi: Kudontasukkulan kärjen tyyli: Viistetty; Tylppä; Terävä; Pyöristetty; Muu
lt-LT: Audimo šaudyklės antgalio stilius: Kampinis / nusklembtas; Bukas; Smailus; Užapvalintas; Kita
vi: Kiểu đầu thoi dệt: Vát góc/Vát cạnh; Đầu bằng; Đầu nhọn; Đầu tròn; Khác
pt-PT: Estilo da ponta da lançadeira de tecelagem: Angulado/chanfrado; Rombudo; Pontiagudo; Arredondado; Outro
en: Weaving shuttle tip style: Angled/Chamfered; Blunt; Pointed; Rounded; Other
ru: Тип наконечника челнока: Скошенный; Тупой; Заостренный; Закругленный; Другое
hr-HR: Stil tkanja s vrhom čunkova: Pod kutom / skošeno; Tupo; Šiljasto; Zaobljeno; Ostalo
zh-TW: 織梭尖端樣式: 傾斜/倒角; 鈍頭; 尖頭; 圓頭; 其他
el: Στυλ άκρης σαΐτας ύφανσης: Κεκλιμένη/Λοξότμητη; Αμβλεία; Μυτερή; Στρογγυλεμένη; Άλλο
tr: Dokuma mekik ucu stili: Açılı/pahlı; Küt; Sivri; Yuvarlatılmış; Diğer
fr: Forme de la pointe de la navette de tissage: Biseautée/chanfreinée; Émoussée; Pointue; Arrondie; Autre
de: Art der Spitze des Webschiffchens: Abgewinkelt/Abgeschrägt; Stumpf; Spitz; Abgerundet; Andere